# 请教陈版关于附注终止经营的披露细节问题

提问人：悠扬的心 时间：2020-11-06 08:05:11
准则规定，企业应当在附注中披露下列信息：......（六）终止经营的收入、费用、利润总额、所得税费用（收益）
和净利润；......（九）终止经营的经营活
动、投资活动和筹资活动现金流量净额；......
应用指南提到，企业应当在附注中披露有关终止经营的下列信息：（ 1 ）终止经营的收入、费用、利润总额、所得税费用（收益）和净利润，即利润表中“终止经营净利润”项目信息的进一步分解；......
请问：
1.此处的费用是按利润表中营业收入以下利润总额以上的损益项目之和（正负号按费用的方向）填列还是仅按期间费用之和填列？目前仅找到一家上市公司是按后者列示的，因为其有补充披露终止经营组成部分的完整利润表，金额可以验证，找到的其他上市公司可推定是按前者列示的，因为能够满足“收入-费用=利润总额”。
2.如果终止经营组成部分与持续经营组成部分存在内部交易，此处的收入、费用、三类活动现金流量净额是按照调整抵销前的金额还是经调整抵销后的金额
填列？参照分部信息的披露要求来看，应按调整抵销前的金额（因为这样能确保金额勾稽，即“收入-费用=利润总额”），但是似乎与应用指南提到的“收入、费用为终止经营净利润的进一步分解”相矛盾。

回答人：chenyiwei
1 、这里的“费用”是广义的，包含“营业成本”在内，不仅仅是期间费用。
2 、应按抵销后的数字填列。你提到的分部报告中“应按调整抵销前的金额”，是因为在分部报告中有“分部间交易抵销”一栏，而在持续经营净利润和终止经营净利润之下并没有“抵销”行。